# 📝 Meeting Report

- **회의 날짜:** 2025-05-08
- **회차:** 5회차
- **회의 참가자:** : @doo1011, @can019, @Hoyoung9509, @judy78799, @SeungminShin97, @daamont

---

## 📌 안건
- 클래스 다이어그램 미해결 이슈 해결
- 개발 인원 분배
- Scrum 범위 설정
- 개발 branch 규칠 및 폴더 구조
- Spike branch 규칙 및 폴더 구조
- 소통 방법

---

## ✅ 주요 결정 사항
---

## 🔄 Action Items
### ☑️ Check
| 담당자 | 할 일 | 목표 마감일 | 완료일 | 상태 |
|--------|--------|------------|------|------|
| 전체 | 피그마에 KPT 작성 | 2025-05-02 | 2025-05-02 | Done |
| 전체 | 적어놓은 이슈에 대해 답변 달기 | 다음 회의 전 (2025-05-08) | 2025-05-08 | Done|
| 전체 | 구현 시 브랜치 전략 및 역할 분담 방안 구상 | 다음 회의 전 (2025-05-08) | | |
| [@doo1011] | 클래스 다이어그램 취합 및 미해결 이슈 표시 | 다음 회의 전 (2025-05-08) | 2025-05-08 | Done|
| [@judy78799] | Oranization profile 사진 등록 | 다음 회의 전 (2025-05-08) | | |

### ✨ New

---

## 💬 비고